{"present": {"1 Singular": {"Affirmative": "dallaim", "Question": "an ndallaim?", "Negative": "n\u00ed dhallaim"}, "2 Singular": {"Affirmative": "dallann t\u00fa", "Question": "an ndallann t\u00fa?", "Negative": "n\u00ed dhallann t\u00fa"}, "3 Singular": {"Male": {"Affirmative": "dallann s\u00e9", "Question": "an ndallann s\u00e9?", "Negative": "n\u00ed dhallann s\u00e9"}, "Female": {"Affirmative": "dallann s\u00ed", "Question": "an ndallann s\u00ed?", "Negative": "n\u00ed dhallann s\u00ed"}}, "1 Plural": {"Compressed": {"Affirmative": "dallaimid", "Question": "an ndallaimid?", "Negative": "n\u00ed dhallaimid"}, "Extended": {"Affirmative": "dallann muid", "Question": "an ndallann muid?", "Negative": "n\u00ed dhallann muid"}}, "2 Plural": {"Affirmative": "dallann sibh", "Question": "an ndallann sibh?", "Negative": "n\u00ed dhallann sibh"}, "3 Plural": {"Affirmative": "dallann siad", "Question": "an ndallann siad?", "Negative": "n\u00ed dhallann siad"}, "Passive": {"Affirmative": "dalltar", "Question": "an ndalltar?", "Negative": "n\u00ed dhalltar"}}, "future": {"1 Singular": {"Affirmative": "dallfaidh m\u00e9", "Question": "an ndallfaidh m\u00e9?", "Negative": "n\u00ed dhallfaidh m\u00e9"}, "2 Singular": {"Affirmative": "dallfaidh t\u00fa", "Question": "an ndallfaidh t\u00fa?", "Negative": "n\u00ed dhallfaidh t\u00fa"}, "3 Singular": {"Male": {"Affirmative": "dallfaidh s\u00e9", "Question": "an ndallfaidh s\u00e9?", "Negative": "n\u00ed dhallfaidh s\u00e9"}, "Female": {"Affirmative": "dallfaidh s\u00ed", "Question": "an ndallfaidh s\u00ed?", "Negative": "n\u00ed dhallfaidh s\u00ed"}}, "1 Plural": {"Compressed": {"Affirmative": "dallfaimid", "Question": "an ndallfaimid?", "Negative": "n\u00ed dhallfaimid"}, "Extended": {"Affirmative": "dallfaidh muid", "Question": "an ndallfaidh muid?", "Negative": "n\u00ed dhallfaidh muid"}}, "2 Plural": {"Affirmative": "dallfaidh sibh", "Question": "an ndallfaidh sibh?", "Negative": "n\u00ed dhallfaidh sibh"}, "3 Plural": {"Affirmative": "dallfaidh siad", "Question": "an ndallfaidh siad?", "Negative": "n\u00ed dhallfaidh siad"}, "Passive": {"Affirmative": "dallfar", "Question": "an ndallfar?", "Negative": "n\u00ed dhallfar"}}, "past": {"1 Singular": {"Affirmative": "dhall m\u00e9", "Question": "ar dhall m\u00e9?", "Negative": "n\u00edor dhall m\u00e9"}, "2 Singular": {"Affirmative": "dhall t\u00fa", "Question": "ar dhall t\u00fa?", "Negative": "n\u00edor dhall t\u00fa"}, "3 Singular": {"Male": {"Affirmative": "dhall s\u00e9", "Question": "ar dhall s\u00e9?", "Negative": "n\u00edor dhall s\u00e9"}, "Female": {"Affirmative": "dhall s\u00ed", "Question": "ar dhall s\u00ed?", "Negative": "n\u00edor dhall s\u00ed"}}, "1 Plural": {"Compressed": {"Affirmative": "dhallamar", "Question": "ar dhallamar?", "Negative": "n\u00edor dhallamar"}, "Extended": {"Affirmative": "dhall muid", "Question": "ar dhall muid?", "Negative": "n\u00edor dhall muid"}}, "2 Plural": {"Affirmative": "dhall sibh", "Question": "ar dhall sibh?", "Negative": "n\u00edor dhall sibh"}, "3 Plural": {"Compressed": {"Affirmative": "dhall siad", "Question": "ar dhall siad?", "Negative": "n\u00edor dhall siad"}, "Extended": {"Affirmative": "dhalladar", "Question": "ar dhalladar?", "Negative": "n\u00edor dhalladar"}}, "Passive": {"Affirmative": "dalladh", "Question": "ar dalladh?", "Negative": "n\u00edor dalladh"}}, "condi": {"1 Singular": {"Affirmative": "dhallfainn", "Question": "an ndallfainn?", "Negative": "n\u00ed dhallfainn"}, "2 Singular": {"Affirmative": "dhallf\u00e1", "Question": "an ndallf\u00e1?", "Negative": "n\u00ed dhallf\u00e1"}, "3 Singular": {"Male": {"Affirmative": "dhallfadh s\u00e9", "Question": "an ndallfadh s\u00e9?", "Negative": "n\u00ed dhallfadh s\u00e9"}, "Female": {"Affirmative": "dhallfadh s\u00ed", "Question": "an ndallfadh s\u00ed?", "Negative": "n\u00ed dhallfadh s\u00ed"}}, "1 Plural": {"Compressed": {"Affirmative": "dhallfaimis", "Question": "an ndallfaimis?", "Negative": "n\u00ed dhallfaimis"}, "Extended": {"Affirmative": "dhallfadh muid", "Question": "an ndallfadh muid?", "Negative": "n\u00ed dhallfadh muid"}}, "2 Plural": {"Affirmative": "dhallfadh sibh", "Question": "an ndallfadh sibh?", "Negative": "n\u00ed dhallfadh sibh"}, "3 Plural": {"Compressed": {"Affirmative": "dhallfaid\u00eds", "Question": "an ndallfaid\u00eds?", "Negative": "n\u00ed dhallfaid\u00eds"}, "Extended": {"Affirmative": "dhallfadh siad", "Question": "an ndallfadh siad?", "Negative": "n\u00ed dhallfadh siad"}}, "Passive": {"Affirmative": "dhallfa\u00ed", "Question": "an ndallfa\u00ed?", "Negative": "n\u00ed dhallfa\u00ed"}}, "imper": {"1 Singular": {"Affirmative": "dallaim!", "Negative": "n\u00e1 dallaim!"}, "2 Singular": {"Affirmative": "dall!", "Negative": "n\u00e1 dall!"}, "3 Singular": {"Male": {"Affirmative": "dalladh s\u00e9!", "Negative": "n\u00e1 dalladh s\u00e9!"}, "Female": {"Affirmative": "dalladh s\u00ed!", "Negative": "n\u00e1 dalladh s\u00ed!"}}, "1 Plural": {"Compressed": {"Affirmative": "dallaimis!", "Negative": "n\u00e1 dallaimis!"}, "Extended": {"Affirmative": "dalladh muid!", "Negative": "n\u00e1 dalladh muid!"}}, "2 Plural": {"Affirmative": "dallaig\u00ed!", "Negative": "n\u00e1 dallaig\u00ed!"}, "3 Plural": {"Compressed": {"Affirmative": "dallaid\u00eds!", "Negative": "n\u00e1 dallaid\u00eds!"}, "Extended": {"Affirmative": "dalladh siad!", "Negative": "n\u00e1 dalladh siad!"}}, "Passive": {"Affirmative": "dalltar!", "Negative": "n\u00e1 dalltar!"}}, "pastConti": {"1 Singular": {"Affirmative": "dhallainn", "Question": "an ndallainn?", "Negative": "n\u00ed dhallainn"}, "2 Singular": {"Affirmative": "dhallt\u00e1", "Question": "an ndallt\u00e1?", "Negative": "n\u00ed dhallt\u00e1"}, "3 Singular": {"Male": {"Affirmative": "dhalladh s\u00e9", "Question": "an ndalladh s\u00e9?", "Negative": "n\u00ed dhalladh s\u00e9"}, "Female": {"Affirmative": "dhalladh s\u00ed", "Question": "an ndalladh s\u00ed?", "Negative": "n\u00ed dhalladh s\u00ed"}}, "1 Plural": {"Compressed": {"Affirmative": "dhallaimis", "Question": "an ndallaimis?", "Negative": "n\u00ed dhallaimis"}, "Extended": {"Affirmative": "dhalladh muid", "Question": "an ndalladh muid?", "Negative": "n\u00ed dhalladh muid"}}, "2 Plural": {"Affirmative": "dhalladh sibh", "Question": "an ndalladh sibh?", "Negative": "n\u00ed dhalladh sibh"}, "3 Plural": {"Compressed": {"Affirmative": "dhallaid\u00eds", "Question": "an ndallaid\u00eds?", "Negative": "n\u00ed dhallaid\u00eds"}, "Extended": {"Affirmative": "dhalladh siad", "Question": "an ndalladh siad?", "Negative": "n\u00ed dhalladh siad"}}, "Passive": {"Affirmative": "dhallta\u00ed", "Question": "an ndallta\u00ed?", "Negative": "n\u00ed dhallta\u00ed"}}, "subj": {"1 Singular": {"Affirmative": "go ndalla m\u00e9", "Negative": "n\u00e1r dhalla m\u00e9"}, "2 Singular": {"Affirmative": "go ndalla t\u00fa", "Negative": "n\u00e1r dhalla t\u00fa"}, "3 Singular": {"Male": {"Affirmative": "go ndalla s\u00e9", "Negative": "n\u00e1r dhalla s\u00e9"}, "Female": {"Affirmative": "go ndalla s\u00ed", "Negative": "n\u00e1r dhalla s\u00ed"}}, "1 Plural": {"Compressed": {"Affirmative": "go ndallaimid", "Negative": "n\u00e1r dhallaimid"}, "Extended": {"Affirmative": "go ndalla muid", "Negative": "n\u00e1r dhalla muid"}}, "2 Plural": {"Affirmative": "go ndalla sibh", "Negative": "n\u00e1r dhalla sibh"}, "3 Plural": {"Affirmative": "go ndalla siad", "Negative": "n\u00e1r dhalla siad"}, "Passive": {"Affirmative": "go ndalltar", "Negative": "n\u00e1r dhalltar"}}, "verbal noun": "dalladh", "verbal adjective": "dallta"}